【裁判字號】    97,交易,400
【裁判日期】    971105
【裁判案由】    過失傷害
【裁判全文】
臺灣板橋地方法院刑事判決             97年度交易字第400號
公  訴  人  臺灣板橋地方法院檢察署檢察官
被      告  甲○○
上列被告因過失傷害案件，經檢察官提起公訴（96年度偵字第24
971 號），本院判決如下：
    主  文
甲○○從事業務之人，因業務上之過失傷害人，處有期徒刑月
，如易科罰金，以新台幣壹仟元折算壹日。
    事  實
一、甲○○係營業小客車司機，平時即以駕駛營業小客車為業，
    為從事駕駛業務之人。於民國96年7 月1 日下午13時20分許
    ，駕駛車號795-MD號營業小客車，沿台北縣三重市○○街行
    駛，欲左轉進入環河南路往蘆洲方向，行至該交岔路口時，
    適有丙○○所駕駛之車號8T-8275 號自用小客車，搭載其妹
    乙○○於副駕駛座、其子蔡○○（82年出生，年籍詳卷）於
    後座，沿環河南路直行欲往中興橋方向行駛，而駛至上開路
    口。詎甲○○本應注意燈光號誌之指揮，且轉彎車應讓直行
    車先行，且應注意車前狀況，隨時採取必要之安全措施，而
    當時為晴天，柏油路面乾燥亦無障礙物，且屬日間自然光線
    ，視距良好，並無不能注意之情形，見丙○○所駕駛之車輛
    自其左前方直行駛來，竟未讓丙○○先行，致甲○○所駕駛
    之上開營業小客車左前方車頭處與丙○○車輛之右前輪拱、
    葉子板處發生碰撞，並致丙○○受有左膝、右腳踝擦傷，乙○○受有右手肘、右膝擦傷，蔡○○受有左頭皮撕裂傷5 公
    分等傷害。甲○○於駕車肇事後犯罪未被發覺前，即當場主
    動向有犯罪偵查權限之台北縣政府警察局三重分局交通分隊
    員警自首犯罪，並接受裁判。
二、案經丙○○訴由台北縣政府警察局三重分局報告台灣板橋地
    方法院檢察署檢察官偵查起訴。
    理  由
一、訊據被告甲○○於本院審理中固不否認於上開時地駕駛車號
    795-MD號營業小客車，行經台北縣三重市○○街與環河南路
    交岔口時，與丙○○所駕駛之8T-8275 號自用小客車發生碰
    撞，然矢口否認其有過失，辯稱：其係見綠燈始左轉進入該
    路口，丙○○所駕駛之自用小客車闖紅燈才發生碰撞云云。
    經查：
  (一)證人即告訴人丙○○於本院審理中具結證稱：「我的車子是
    沿環河南路要直行，我經過該路口時是綠燈，所以我就繼續
    直走通過該路口，當時從眼角餘光就看到被告的車從我右邊
    出來，我趕快左打方向盤要閃避，還是發生碰撞」等語（見
    本院審理筆錄第2 頁）；而證人即告訴人之妹乙○○於本院
    審理中則具結證稱：「我們的車子是綠燈沿環河南路直行在
    中興橋下方，被告的車從我們右前方出來，打算要左轉，所
    以發生碰撞，我有看到我們這個方向是綠燈，事發當時我很
    驚慌，沒有特別注意去回想，事後回想起來確實是綠燈沒有
    錯」等語（見本院審理筆錄第4 頁）。而證人丙○○、乙○○於本院審理中所證，亦與其等於偵查中具結所證相符（見
    偵查卷第46頁、第61頁）。對照現場照片所示（見偵查卷第
    32至38頁），被告所駕駛之營業小客車與告訴人丙○○駕駛
    車輛發生碰撞之位置係在環河南路往中興橋方向之內側車道
    ，換言之，被告之營業小客車甫自重安街駛入該路口，而告
    訴人丙○○之車輛即將通過重安街，顯見告訴人之車輛較早
    駛入該路口，已可見證人上開證言並非無稽。參以車輛之碰
    撞位置，告訴人丙○○車輛略向左偏，且撞擊點係在右前輪
    拱、葉子板處，如未左偏閃避，則撞擊點恐在右前車門處，
    而被告車輛之撞擊點則係在左車頭近車燈處，益見係告訴人
    丙○○之車輛較早進入該路口。則即便告訴人之車輛駛入路
    口後燈號轉換，被告仍應禮讓較早進入路口之直行車甚明。
  (二)按「汽車行駛至交岔路口，其行進、轉彎，應應遵守燈光號
    誌或交通指揮人員之指揮」且「轉彎車應讓直行車先行」，
    道路交通安全規則第102 條第1 項第1 款、第7 款定有明文
    。且「汽車行駛時，駕駛人應注意車前狀況及兩車併行之間
    隔，並隨時採取必要之安全措施」，同規則第94條第3 項亦
    有明文。被告考領有營業小客車之駕駛執照，並以營業小客
    車載運乘客為業，對於上開規定應知之甚詳，駕車時本應具
    有上揭注意義務，又依當時客觀情形，天候為晴天，柏油路
    面乾燥亦無障礙物，且屬日間自然光線，視距良好，觀之道
    路交通事故調查報告表所載即明（見偵查卷第26、27頁），
    亦無不能注意之情形，竟疏未禮讓告訴人丙○○所駕駛之直
    行車先行，又未注意車前狀況，隨時採取必要之安全措施，
    因而肇事導致告訴人丙○○及其妹乙○○、其子蔡○○受有
    前揭傷害，是以被告就本件丙○○、乙○○、蔡○○所受傷
    害具有過失，堪予認定。被告空言否認其過失，自非可採。
    此外，並有現場圖、臺北縣立醫院出具之診斷證明書3 紙附
    卷可佐（見偵查卷第25頁、第11、12頁、第19頁），本件被
    告業務過失傷害犯行，事證已臻明確，洵堪認定。
二、被告甲○○係營業小客車司機，平時以駕駛營業小客車為業
    ，自屬從事駕駛業務之人。是核被告所為，係犯刑法第284
    條第2 項前段之業務過失傷害罪。被告以一行為致告訴人丙○○、乙○○、蔡○○受傷，乃一行為觸犯數罪名，為同種
    想像競合，應論以業務過失傷害之一罪。又被告於駕車肇事
    後，犯罪未被發覺前，即向有犯罪偵查權限之台北縣政府警
    察局三重分局交通分隊員警自首犯罪，並接受裁判，有台北
    縣政府警察局三重分局道路交通事故肇事人自首情形記錄表
    可參（見偵查卷第29頁），爰依刑法第62條前段減輕其刑。
    本院審酌被告並無前科，素行尚佳，有台灣高等法院被告前
    案紀錄表1 件在卷可佐，其本應注意禮讓直行車，並注意車
    前狀況隨時採取必要之安全措施而疏未注意等過失程度，及
    撞及告訴人丙○○所駕駛之自用小客車，致丙○○、乙○○
    及蔡○○受有上述傷害之所生危害程度，並考量被告否認犯
    行，且未與告訴人達成和解之犯後態度等一切情狀，量處如
    主文所示之刑，並諭知易科罰金折算標準。
據上論斷，應依刑事訴訟法第299 條第1 項前段，刑法第284 條
第2 項前段、第55條、第62條前段、第41條第1 項前段，刑法施
行法第1 條之1 ，判決如主文。
本案經檢察官王家春到庭執行職務。
中    華    民    國    97    年    11    月    5     日
                      交通法庭  法  官  汪怡君
以上正本證明與原本無異
如不服本判決應於送達後10日內向本院提出上訴狀
                                書記官  田世杰
中    華    民    國    97    年    11    月    5     日
附錄本案論罪科刑法條全文：
中華民國刑法第284條
因過失傷害人者，處六月以下有期徒刑、拘役或五百元以下罰金
，致重傷者，處一年以下有期徒刑、拘役或五百元以下罰金。
從事業務之人，因業務上之過失傷害人者，處一年以下有期徒刑
、拘役或一千元以下罰金，致重傷者，處三年以下有期徒刑、拘
役或二千元以下罰金。


司法院資訊處製作；財團法人民間司法改革基金會備份。
